臺灣板橋地方法院民事判決　九十一年度重訴字第一○一號
　　原　　　告　甲○○
　　被　　　告　乙　○
右當事人間請求清償債務事件，本院判決如左：
    主      文
被告應給付原告新臺幣玖佰玖拾伍萬貳仟玖佰柒拾捌元，及其中新臺幣捌佰零柒萬零
陸佰壹拾陸元自中華民國九十年四月十五日起，其餘新臺幣壹佰捌拾捌萬貳仟佰陸
拾貳元自中華民國九十一年三月二十九日起，均至清償日止，按週年利率百分之五計
算之利息。
訴訟費用由被告負擔。
本判決於原告以新臺幣佰伍拾萬元為被告提供擔保後，得為假執行。
    事      實
甲、原告方面：
一、聲明：被告應給付原告新臺幣（下同）八百零七萬零六百十六元，及自民國九十
    年四月十日起至清償日止按週年利率百分之五計算之利息。被告應再給付原告一
    百八十八萬二千三百六十二元及追加訴狀繕本送達被告起至清償日止按週年利率
    百分之五計算之利息。並陳明原告願供擔保以代釋明，請准宣告假執行。
二、陳述：
  （一）原告前於八十八年六月間與被告簽訂協議書，委託原告以自己名義向聯邦銀
        行桃園分行申請貸款八百萬元，貸得款項交由被告使用，貸款由被告負責償
        還，被告乃將坐落台北縣新莊市○○街十五號一樓至四樓房屋全部（二至四
        樓係違章建築，為被告與訴外人邱顯鎰共有，持分各二分之一）及基地信託
        讓與予原告，有八十八年六月二十二日、八十八年十一月十日、八十八年十
        二月十三日之協議書及八十八年十月八日之買賣契約書、契稅繳款書及被告
        簽發之面額八百萬元本票可證。民國八十九年六月起被告無力償還銀行貸款
        ，截至當時貸款本金尚餘七百九十二萬零六百十六元，原告為免信用受損，
        乃自該月份起每月替被告償還六萬九千元，至九十年一月二十七日被告與原
        告再立協議，承諾被告應於三十日內出售系爭不動產以還清銀行貸款，或另
        行找人承接系爭房屋，並辦理銀行轉貸，以解除原告之責任。被告屆期既未
        出售系爭房屋，亦未另行找人承接貸款，經原告限期催告後被告仍不履行，
        致原告必須逐月替被告代墊銀行貸款之本息，至九十一年二月為止原告共計
        墊款一百十七萬三千元。
  （二）另被告於八十八年間陸續向原告借款總額達二百三十五萬元，有協議書及被
        告所簽發之本票為證，原告曾以存證信函催告被告返還，惟期限早已經過，
        被告至今仍置之不理。
  （三）被告於九十年三月八日及五月十一日以存證信函催告被告清償債務，依民法
        第四七八條規定，清償其應於九十年四月九日屆至，原告自有權請求被告清
        償借款並自同年四月十五日起請求被告給付遲延利息。
  （四）福海路的房屋目前二樓有被告之兄邱顯鎰居住中，使原告無法將房屋出賣。
        原告要代繳的銀行利息都快負擔不起了。中壢的房屋雙方協議以二百二十萬
        元抵償，原告就此部分願為撤回二百二十萬元。
  （五）依雙方之協議，被告承諾如期繳交銀行利息，如有拖延讓銀行催繳，導致原
        告代為繳納者，被告應加倍返還原告代繳之利息，被告自八十九年九月份起
        至九十年五月份，及九十年七月份起至九十一年三月份未再繳納利息，原告
        已經代繳利息九十四萬一千一百八十一元，其中八十九年九月份起至九十年
        五月份計九個月，被告曾簽發九紙各六萬九千元之本票作為擔保（每月本息
        合計約六萬九千元），自九十年七月份起未再簽發本票，依前開協議書被告
        應再給付原告一百八十八萬二千三百六十二元。
三、證據：提出八十八年六月二十二日協議書、八十八年十一月十日協議書、八十八
    年十二月十三日協議書、八十八年十月八日買賣契約書、契稅繳款書、本票、九
    十年一月二十七日協議書、存證信函、郵件回執、單筆授信攤還及收息記錄查詢
    單等影本為證據。
乙、被告方面：
一、聲明：駁回原告之訴及假執行之聲請。
二、陳述：被告已經清償二百二十萬元，該部分應予扣除，所積欠的是八百零七萬零
          六百十六元，及原告代墊的銀行利息，此二百二十萬元是以中壢市○○街
          五之一號七樓加蓋部分及地下車位過戶給原告抵充的，當初雙方在調解的
          時候，原告說好不要利息的，原告還要求被告不要把房屋租出去，這樣使
          被告損失租金又要負擔雙倍的利息，對於被告不公平，原告委託仲介出售
          房屋，但迄今仍未處理掉，目前並無能力可以清償原告等語。
    理      由
一、程序方面：原告原起訴聲明請求被告給付一千零二十七萬零六百十六元，嗣於九
    十一年三月二十八日言詞辯論期日撤回其中被告已經清償之二百二十萬元，另又
    追加已經到期代墊之利息，一百八十八萬二千三百六十二元部分，經核與民事訴
    訟法第二百五十五條第一款第三款規定，且被告亦已經為本案言詞辯論，原告前
    開撤回及追加部分均應予准許，合先敘明。
二、本件原告前述主張之債權，被告並不爭執其真實，僅抗辯稱房屋目前為原告名義
    ，被告之兄邱顯鎰居住在該處並非無權佔有，邱顯鎰對該房屋也有二分之一的權
    利，無法使他遷出福海路的房屋等語，然此乃關於被告就其目前無法籌得現金清
    償原告之債務之陳述，對於其負有前揭原告主張之債務數額於原告更正後之金額
    並無爭執，則自堪認原告上揭主張為真正，則原告請求被告給付積欠之依協議確
    定後之金額八百零七萬零六百十六元及自九十年四月十五日起至清償日止按法定
    利率年息百分之五計算之利息，及原告代墊之利息一百八十八萬二千三百六十二
    元及自起訴狀繕本即九十一年三月二十九日起至清償日止按法定利率年息百分之
    五計算之利息，均為有理由，應予准許。
三、假執行之宣告：原告陳明願供擔保以代釋明聲請宣告假執行，核與法律規定相符
    ，爰酌定相當擔保金額，准予假執行。
四、本件事證已臻明確，兩造其餘主張及攻擊防禦方法與證據，經本院斟酌後，與本
    件判決結果已不生影響，故不一一論列，附此敘明。
五、結論：本件原告之訴為有理由，依民事訴訟法第七十八條、第三百九十條第二項
    ，判決如主文。
中　　　華　　　民　　　國　　九十一　　年　　　五　　　月　　　二　　　日
                                臺灣板橋地方法院民事第一庭
~B法      官  許  瑞  東
右正本證明與原本無異。
如不服本判決，應於判決送達後廿日內，向本院提出上訴狀。
中　　　華　　　民　　　國　　九十一　　年　　　五　　　月　　　二　　　日
~B法院書記官  許  慧  禎
